【裁判字號】    97,上訴,2716
【裁判日期】    970630
【裁判案由】    毒品危害防制條例
【裁判全文】
臺灣高等法院刑事判決                97年度上訴字第2716號
上  訴  人
即  被  告  甲○○
上列上訴人因毒品危害防制條例案件，不服臺灣板橋地方法院96
年度訴字第4713號，中華民國97年4 月30日第一審判決（起訴案
號：臺灣板橋地方法院檢察署96年度毒偵字第7386號），提起上
訴，本院判決如下：
    主  文
上訴駁回。
    事實及理由
一、按依刑事訴訟法第350 條、第361 條、第362 條、第367 條
    規定，不服地方法院之第一審判決而上訴者，須提出上訴書
    狀，並應敘述具體理由，為上訴必備之程式；其所提出之書
    狀未敘述上訴理由，或僅曾以言詞陳述上訴理由者，均應於
    上訴期間屆滿後20日內補提理由書於第一審法院。第一審法
    院經形式審查，認逾期未補提上訴理由者，應定期間先命補
    正；逾期未補正者，為上訴不合法律上之程式，應以裁定駁
    回。倘已提出上訴理由，但所提非屬具體理由者，則由第二
    審法院以上訴不合法律上之程式，判決駁回。而所謂具體理
    由，必係依據卷內既有訴訟資料或提出新事證，指摘或表明
    第一審判決有何採證認事、用法或量刑等足以影響判決本旨
    之不當或違法，而構成應予撤銷之具體事由，始克當之（例
    如：依憑證據法則具體指出所採證據何以不具證據能力，或
    依憑卷證資料，明確指出所為證據證明力之判斷如何違背經
    驗、論理法則）；倘僅泛言原判決認定事實錯誤、違背法令
    、量刑失之過重或輕縱，而未依上揭意旨指出具體事由，或
    形式上雖已指出具體事由，然該事由縱使屬實，亦不足以認
    為原判決有何不當或違法者（例如：對不具有調查必要性之
    證據，法院未依聲請調查亦未說明理由，或援用證據不當，
    但除去該證據仍應為同一事實之認定），皆難謂係具體理由
    ，俾與第二審上訴制度旨在請求第二審法院撤銷、變更第一
    審不當或違法之判決，以實現個案救濟之立法目的相契合，
    並節制濫行上訴（最高法院97年度台上字第892 號判決亦同
    此意旨）。
二、本件原審判決略以：被告甲○○前因施用毒品案件，經臺灣
    基隆地方法院以93年度毒聲字第539 號裁定送觀察、勒戒後
    ，認無繼續施用毒品傾向，於民國（下同）94年4 月21日執
    行完畢後釋放，並由臺灣基隆地方法院檢察署檢察官以93年
    度毒偵字第2106號為不起訴處分確定。仍不思戒除惡習，於
    上開觀察、勒戒執行完畢釋放後5 年內，基於合併施用第一
    、二級毒品之犯意，於96年9 月19日晚上某時，在其當時位
    於臺北縣中和市○○街14巷24號2 樓租屋處，以將第一級毒
    品海洛因及第二級毒品安非他命一併置於吸食器之玻璃球內
    以火燒烤吸聞所生煙霧之方法，同時施用第一級毒品海洛因
    及第二級毒品安非他命。嗣為警於96年9 月20日16時許，在
    上址租屋處查獲，並從甲○○身上扣得第一級毒品海洛因1
    包（毛重1.9 公克，淨重0.9公克，因鑑驗使用0.020公克，
    驗餘淨重0.88公克），經警採集甲○○之尿液檢體送驗結果
    ，呈鴉片類及安非他命類陽性反應，始悉上情。
三、被告甲○○不服原審判決，提起上訴，其於97年5 月21日提
    出上訴，並於97年6 月2 日補具刑事上訴理由狀，其所敘述
    之上訴理由略以：被告本係韓國華僑，且為單身，在台並無
    任何親戚朋友，惟恐入監服刑無法獲得任何經濟上之支援，
    懇請改判被告「緩刑」或得「易科罰金」之刑期等語。
四、查原判決已於理由內說明：上揭事實，業據被告甲○○於原
    審審理時坦承不諱，且有查扣之白色結晶粉末1 包可資佐證
    ，又上開扣案物經送鑑驗結果，係第一級毒品海洛因（毛重
    1.9 公克，淨重0.9公克，因鑑驗使用0.020公克，驗餘淨重
    0.88公克）等情，有被告警詢筆錄、扣押物品目錄表及臺灣
    檢驗科技股份有限公司96年10月9 日濫用藥物檢驗報告在卷
    可稽。又被告為警查獲後，經採集其尿液檢體送驗結果，呈
    鴉片類及安非他命類陽性反應，有臺灣檢驗科技股份有限公
    司96年10月11日濫用藥物尿液檢驗報告、扣押物品清單在卷
    可憑，足認被告之自白與事實相符。此外，被告前因施用毒
    品案件，經臺灣基隆地方法院以93年度毒聲字第539 號裁定
    送觀察、勒戒後，認無繼續施用毒品傾向，於94年4 月21日
    執行完畢後釋放，並由臺灣基隆地方法院檢察署檢察官以93
    年度毒偵字第2106號為不起訴處分確定等情，有臺灣高等法
    院被告前案紀錄表可考，其於受觀察、勒戒執行完畢釋放後
    ，5 年內再犯本案施用毒品罪，應依法訴追處罰。是核被告
    所為，係犯毒品危害防制條例第10條第1 項之施用第一級毒
    品罪及同條第2 項之施用第二級毒品罪。其持有第一級毒品
    海洛因、第二級毒品安非他命之低度行為，各為施用之高度
    行為所吸收，均不另論罪。被告供稱其係將海洛因及安非他
    命一併置於吸食器之玻璃球內以火燒烤吸聞所生煙霧，衡情
    尚非全然不足採信，復查無證據足認被告係以不同方法分別
    施用，應認其係以一行為同時施用第一、二級毒品，為想像
    競合犯，應依刑法第55條規定，從一重以施用第一級毒品罪
    處斷，起訴書認應分論併罰，尚嫌無據。並審酌被告前因施
    用毒品，曾受觀察、勒戒執行完畢，獲有不起訴處分之寬典
    ，仍不思戒除惡習，再次漠視法令而犯本罪，惟念其施用毒
    品所生危害，實以戕害自我身心健康為主，對於他人生命、
    身體或財產等法益，尚無重大明顯之實害，其於警詢及偵訊
    時均矢口否認，惟於本院審理時坦承犯行，態度尚佳，且已
    自行前往醫院接受戒毒治療，此據被告提出國軍北投醫院診
    斷證明書1 紙可參，堪認已有悔意等一切情狀，量處被告有
    期徒刑8 月。並以扣案之海洛因1 包（毛重1.9 公克，淨重
    0.9公克，因鑑驗使用0.020公克，驗餘淨重0.88公克），為
    本案查獲之第一級毒品，不問屬於犯人與否，應依毒品危害
    防制條例第18條第1 項前段規定沒收銷燬。至於本案查獲時
    另扣得之注射針筒1 支、分裝袋3 個、白色粉末1 包（經送
    驗結果，呈海洛因陰性反應，此有臺灣科技檢驗股份有限公
    司檢驗報告可證，亦無證據堪認係屬違禁物），被告否認係
    其所有之物，且查無證據足認與本案有何關連，爰不予宣告
    沒收等語。原審判決既已詳細記載認定被告犯罪之證據及理
    由，並已審酌關於刑法第57條科刑之一切情狀，在適法範圍
    內行使裁量權，核無量刑違法或不當之情形。被告上訴意旨
    ，僅空言泛稱其為韓國華僑，單身一人，在台並無任何親戚
    朋友，若入監服刑恐無法獲得任何經濟上之支援，請求改諭
    知「緩刑」或得「易科罰金」之刑期云云，就原審判決認定
    事實、適用法律及量刑等事項，有何不當或違法之處，並未
    具體指摘，自非屬上訴第二審之具體理由，其上訴自不合法
    律上之程式，爰不經言詞辯論予以駁回。
五、據上論斷，應依刑事訴訟法第367 條前段、第372 條，判決
    如主文。
中    華    民    國    97    年    6     月    30    日
                  刑事第三庭審判長法  官  蔡秀雄
                                  法  官  許文章
                                  法  官  謝靜恒
以上正本證明與原本無異。
如不服本判決，應於收受送達後十日內向本院提出上訴書狀，其
未敘述上訴之理由者並得於提起上訴後十日內向本院補提理由書
（均須按他造當事人之人數附繕本）。
                                  書記官  陳珮茹
中    華    民    國    97    年    6     月    30    日
附錄：本案論罪科刑法條全文
毒品危害防制條例第10條
施用第一級毒品者，處6 月以上5 年以下有期徒刑。
施用第二級毒品者，處3 年以下有期徒刑。


司法院資訊處製作；財團法人民間司法改革基金會備份。
